【裁判字號】    89,易,2939
【裁判日期】    891229
【裁判案由】    贓物
【裁判全文】
臺灣臺北地方法院刑事判決                        八十九年度易字第二九三九號
    公  訴  人  臺灣臺北地方法院檢察署檢察官
    被      告  乙○○
右列被告因贓物案件，經檢察官提起公訴（八十九年度偵字第二一五一○號），本院
判決如左：
    主      文
乙○○收受贓物，處拘役伍拾伍日，如易科罰金，以參佰元折算壹日。
    事      實
一、乙○○於民國八十九年十月中旬某日，在台北市青年公園內，明知不詳姓名年籍
    之成年男子所交付懸掛ＴＲＬ○五二號機車車牌（為周文堯於八十二年三月間在
    台北市○○路一五五巷內遭竊）、引擎號碼為ＥＴ六○二四二一號之機車一輛（
    為丙○○於八十六年三月二十二日在台北縣新莊市○○路○段三十三巷八號前遭
    竊），係來路不明之贓物，竟仍予收受騎用。嗣乙○○於八十九年十一月五日晚
    間十時五十五分許，騎乘上開機車行經台北市○○區○○路二三九號前，為警查
    獲。
二、案經台北市政府警察局萬華分局移送台灣台北地方法院檢察署檢察官偵查起訴。
    理      由
一、訊據被告乙○○固坦承：於前開時地向某成年男子收受懸掛上述車牌之機車及鑰
    匙等事實，惟矢口否認有何收受贓物犯意，辯稱：其有問是否為贓車，對方說不
    是，要其儘管拿去用，對方可能見其右腳掌殘缺，始交付機車給其使用云云。惟
    查：右揭事實，業據證人甲○○（被害人周文堯之姐）、及被害人丙○○於警訊
    時指述甚詳，且有其二人為具領人之贓物認領保管收據、車輛竊盜車牌失竊資料
    查詢報表附卷可證。參以：被告於本院審理期日自承：因為沒有行照，知道可能
    是贓物，... 其不認識交付機車及鑰匙之人等語甚詳（本院八十九年十二月十八
    日審判筆錄參照）；顯見被告於無任何原因關係之狀況下，收受一陌生男子交付
    之機車財產時，已察覺其未附具行車執照不符常情，而得認識該懸掛車牌之機車
    為贓物，仍於不違其本意之情形下，續予收受騎用，其有收受贓物之故意甚明。
    是被告空言辯稱其無犯罪故意云云，不足採信。綜上所述，本件事證已明，被告
    犯行堪以認定。
二、核被告所為，係犯刑法第三百四十九條第一項之收受贓物罪。爰審酌被告收受贓
    物，造成被害人追贓困難，惟念其右腳腳掌殘缺，有本院於八十九年十二月十八
    日拍攝之被告肢體相片在卷可憑，顯係因為圖行動方便，一時失慮為本件犯行，
    及其素行、犯罪動機、所生損害大小等一切情狀，量處如主文所示之刑，並諭知
    易科罰金之折算標準。
據上論斷，應依刑事訴訟法第二百九十九條第一項前段，刑法第三百四十九條第一項
、第四十一條，罰金罰鍰提高標準條例第一條前段、第二條，判決如主文。
中      華      民      國    八十九    年     十二     月    二十九    日
臺灣臺北地方法院刑事第八庭
                                    法  官  朱  瑞  娟
右正本證明與原本無異
如不服本判決應於送達後十日內向本院提出上訴狀
                                    書記官  葉  金  發
中      華      民      國    九  十    年      元      月      四      日
附錄本案論罪科刑法條全文
中華民國刑法第三百四十九條
 (普通贓物罪)
收受贓物者，處三年以下有期徒、拘役或五百元以下罰金。
搬運、寄藏、故買贓物或為牙保者，處五年以下有期徒刑、拘役或科或併
科一千元以下罰金。
因贓物變得之財物，以贓物論。


司法院資訊處製作；財團法人民間司法改革基金會備份。
